臺灣高等法院高雄分院刑事判決
上　訴　人　臺灣高雄地方法院檢察署檢察官
被　　　告　丙○○
　　　　　　　　　　　11
選任辯護人　鄭國安律師
　　　　　　吳麗珠律師
上列上訴人因被告過失致死案件，不服臺灣高雄地方法院94年度
交易字第113 號中華民國94年6 月30日第一審判決（起訴案號：
臺灣高雄地方法院檢察署94年度偵字第248 號），提起上訴，本
院判決如下：
    主  文
上訴駁回。
    事  實
一、丙○○考領有重型機車駕駛執照，於民國93年10月26日21時
    40分許，駕駛車牌號碼YCK-999 號重型機車，沿台南市○○
    路○段由南向北行駛抵218 巷口，本應隨時注意車前狀況，
    並隨時採取必要之安全措施，以免發生危險。而當時雖係夜
    間，但有照明、天候晴天、視距良好、路面乾燥無障礙物，
    客觀上並無不能注意之情形，竟疏未注意黃加瑜駕駛車牌號
    碼為ZZW-327 號輕型機車於同路段同向在前行駛，貿然前駛
    ，追撞黃加瑜所騎機車尾部，導致黃加瑜人車失控倒地，受
    有頭部外傷併顱骨骨折、顱內出血、腦腫脹、雙側血胸等傷
    害，經送醫急救無效，延至93年10月31日上午6 時30 分 許
    ，因顱骨破裂顱內出血而不治死亡。車禍後丙○○於員警趕
    赴事故現場時在場，對於未發覺之上開犯罪，主動向處理警
    員自首告知其係駕車肇事者，並接受裁判。
二、案經黃加瑜之父母甲○○、乙○○○訴由臺灣高雄地方法院
    檢察署檢察官偵查起訴。
    理  由
一、訊據被告丙○○直承駕駛重型機車肇事致黃加瑜受傷不治死
    亡，於警詢、偵查及原審法院審理時，亦同此供承無異。並
    經證人即肇事地點旁之檳榔攤老闆陳溫榥於警詢供述及被害
    人黃加瑜之父甲○○之指述綦詳，復有台南市政府警察局第
    三分局安南所道路交通事故現場圖、道路交通事故調查報告
    表(一)、(二)各1 份及肇事現場照片40幀在卷可稽；而被害人確
    係因本件車禍致受有頭部外傷併顱骨骨折、顱內出血、腦腫
    脹、雙側血胸等傷害，嗣因顱骨破裂顱內出血而不治死亡之
    事實，亦經臺灣高雄地方法院檢察署檢察官督同法醫師相驗
    明確，並製有相驗屍體證明書、驗斷書及勘（相）驗筆錄各
    1 份及相驗照片3 幀附卷可憑。按被告之自白，非出於強暴
    、脅迫、利誘、詐欺、疲勞訊問、違法羈押或其他不當方法
    ，且與事實相符者，得為證據，刑事訴訟法第156 第1 項定
    有明文。亦即被告之自白係出於自由意思，且與事實相符者
    ，即有證據能力，被告迭次自白行車肇事致黃加瑜死亡，係
    出於自由意志，自得採為本件判決之基礎。又按被告以外之
    人（包括證人、鑑定人、告訴人、被害人及共同被告等）於
    審判外之陳述雖不符刑事訴訟法第159 條之1 至之4 等四條
    之規定，而經當事人於審判程序同意作為證據，法院審酌該
    言詞陳述或書面陳述作成時之情況，認為適當者，亦得為證
    據，刑事訴訟法第159 條之5 定有明文。本件證人陳溫榥、
    甲○○警詢內容，業經當事人於審判程序明示同意作為證據
    ，本院審酌上開筆錄作成時，較無人情施壓或干擾，亦無不
    當取供之情形，認為以之作為本案之證據亦屬適當，是其於
    警詢中及偵查筆錄之證言自具有證據能力。另台南市政府警
    察局第三分局安南所道路交通事故現場圖、道路交通事故調
    查報告表(一)、(二)及肇事現場照片40幀，臺灣高雄地方法院檢
    察署法醫師相驗屍體證明書、驗斷書及相驗照片，亦符合按
    刑事訴訟法第159 條之4 規定文書之要件，經查亦無顯不可
    信之情況，上開文書應具有證據能力。綜合上揭各證據資料
    研析，被告自白核與其他事實相符，被告駕車肇事致人死亡
    ，應堪認定。
二、按「汽車行駛時，駕駛人應注意車前狀況，並隨時採取必要
    之安全措施」，道路交通安全規則第94條第3 項定有明文。
    此為一般駕駛人應注意並能注意之事項，徵諸道路交通事故
    現場圖、道路交通事故調查報告表記載各情考究，被害人於
    事故發生時駕駛機車在被告同向前方行駛，並無異常行駛之
    情形，案發當時天氣晴朗，夜間有照明，視距良好，道路乾
    燥無任何缺陷與障礙，被告自後方追撞被害人釀致本件禍端
    ，顯係疏未注意車前狀況，未隨時採取必要之安全措施所致
    ，其有過失，情極明顯。其過失與被害人死亡，有相當因果
    關係。是以，本件事證已臻明確，被告之犯行應堪認定。
三、核被告所為，係犯刑法第276 條第1 項過失致死罪。又被告
    於肇事後留置現場，對於未發覺之犯罪，主動向處理事故之
    警員告知其係駕車肇事者，並接受裁判，此有台南市○○○
    道路交通事故肇事人自首情形紀錄表1 紙在卷可稽，應依刑
    法第62條前段規定，減輕其刑。
四、原審依刑法第276 條第1 項、第62條前段、第74條第1 款，
    罰金罰鍰提高標準條例第1 條前段，並審酌被告疏未注意車
    前狀況，未隨時採取必要之安全措施，過失情節非輕，公訴
    人雖具體求刑有期徒刑4 月，尚嫌不足，而被告犯後已能坦
    承犯行，賠償損害，獲得被害人家屬之原諒，業據被害人之
    父母甲○○、賴黃金妹於94年5 月17日具狀撤回告訴，有撤
    回告訴狀可按等一切情狀，量處有期徒刑7 月，並以被告前
    未曾受有期徒刑以上刑之宣告，有臺灣高等法院被告全國前
    案紀錄表可考，被告為未滿20歲之在學學生，有學生證影本
    1 紙在卷可按，又因過失而犯罪，且已與被害人家屬達成民
    事和解，此有和解書1 紙在卷足據，經此偵審教訓，當知所
    警惕，諒無再犯之虞，認所宣告之刑以暫不執行為適當，併
    諭知緩刑3 年，以啟自新。認事用法尚無不合，量刑及諭知
    緩刑亦稱妥適，檢察官上訴意旨，指摘原審未採納其緩刑期
    間付保護管束之請求為判決不備理由之違法不當等語，經查
    當事人對量刑所表示之意見，僅足供法院審酌之參考，法院
    之處遇，屬事實審法院之職權，若未逾出法定之範疇，即非
    已受請求之事項漏未判決， (最高法院82年度台上字第4170
    號、84年度台非字第286 號判決意旨參照)， 自無理由不備
    可言，本件上訴並無可取，為無理由，應予駁回。
據上論斷，應依刑事訴訟法第368條，判決如主文。
本案經檢察官彭南雄到庭執行職務。
中　　華　　民　　國　　94　　年　　9 　　月　　27　　日
                  刑事第二庭    審判長法  官  林正雄
                                      法  官  黃壽燕
                                      法  官  陳啟造
以上正本證明與原本無異。
本判決不得上訴。
中　　華　　民　　國　　94　　年　　9 　　月　　28　　日
　　　　　　　　　　　　　　　　　　　書記官  黃琳群
附錄本案論罪科刑法條全文：
刑法第276條
因過失致人於死者，處2 年以下有期徒刑、拘役或2 千元以下罰
金。
從事業務之人，因業務上之過失犯前項之罪者，處5 年以下有期
徒刑或拘役，得併科3 千元以下罰金。
